臺灣臺中地方法院臺中簡易庭民事判決
110年度中簡字第2218號
原      告  臺灣土地銀行股份有限公司

法定代理人  何英明  
訴訟代理人  楊宗翰  
被      告  薛稘蓁  




兼上1人  
訴訟代理人  葉睿獻即廉詮國際實業社




上列當事人間請求返還借款事件，本院於民國110年10月12日言
詞辯論終結，判決如下：
    主      文
被告應連帶給付原告新臺幣260,863元，及自民國110年2月24日
起至民國110年3月27日止，按年息百分之1計算之利息，且自民
國110年3月28日起至清償日止，按週年利率百分之1.9計算之利
息，暨自民國110年3月25日起至清償日止，逾期在六個月以內者
，按上開利率百分之十，逾期超過六個月者，按上開利率百分之
二十計算之違約金。
訴訟費用新臺幣2,870元，由被告連帶負擔。
本判決得假執行。
    事實及理由
一、原告主張：被告薛稘蓁（即廉詮國際實業社，於民國109年8
    月28日將廉詮國際實業社轉讓予葉睿獻，見本院卷第109頁
    ，下稱薛稘蓁）於民國109年6月24日起邀同被告葉睿獻（如
    上葉睿獻以受讓廉詮國際實業社，下稱葉睿獻即廉詮國際實
    業社）擔任連帶保證人向原告借款新臺幣（下同）30萬元，
    約定自109年6月24日起至114年6月24日止，且依雙方簽立之
    借據第4條第1項第2款約定，自撥款日起至110年3月27日止
    ，按年利率1％計算利息，並自110年3月28日起按年利率1.9％
    計算利息。又依系爭契約第3條第2款約定，本件借貸債務採
    每期平均攤還本息方式繳款，而依第10條第1款約定，如有
    任一宗債務不依約清償本金時，無須由原告事先通知或催告
    ，視為全部到期，且依第7條約定，遲延清償者，債務視為
    全部到期，除仍按上開利率計算遲延利息外，逾期在6個月
    以內者，按上開利率百分之10，逾期超過6個月者，按上開
    利率百分之20計算之違約金。詎被告薛稘蓁未依約繳納本息
    ，債務視為全部到期，尚積欠原告260,863元，及自110年2
    月24日起至110年3月27日止，按年息百分之1計算之利息，
    且自110年3月28日起至清償日止，按週年利率百分之1.9計
    算之利息，暨自110年3月25日起至清償日止，逾期在六個月
    以內者，按上開利率百分之十，逾期超過六個月者，按上開
    利率百分之二十計算之違約金。被告葉睿獻即廉詮國際實業
    社為上開債務之連帶保證人，依法自應負連帶清償責任，爰
    依消費借貸及連帶保證之法律關係，提起本件訴訟等語。並
    聲明：如主文第1項所示。
二、被告則稱：對原告之請求無意見等語。
三、得心證之理由：
  ㈠原告主張之上開事實，業據其提出借據、指標利率變動表、
    客戶往來帳戶查詢單等件為證，被告對於原告主張之上開事
    實，於言詞辯論期日時自認，依本院調查證據之結果，認原
    告之主張為真實。
　㈡按稱消費借貸者，謂當事人一方移轉金錢或其他代替物之所
    有權於他方，而約定他方以種類、品質、數量相同之物返還
    之契約。又借用人應於約定期限內，返還與借用物種類、品
    質、數量相同之物。民法第474 條第1 項、第478 條前段分
    別定有明文。次按稱保證者，謂當事人約定，一方於他方之
    債務人不履行債務時，由其代負履行責任之契約；保證債務
    ，除契約另有訂定外，包含主債務之利息、違約金、損害賠
    償及其他從屬於主債務之負擔，民法第739 條及第740 條亦
    有明文。又保證債務之所謂連帶，係指保證人與主債務人負
    同一債務，對於債權人各負全部給付之責任者而言，此觀諸
    民法第272 條第1 項規定連帶債務之文義即明（最高法院45
    年臺上字第1426號判例可資參照）。從而，原告依消費借貸
    、連帶保證之法律關係，訴請被告連帶給付如主文第1項所
    示之金額，為有理由，應予准許。
四、本件係適用簡易訴訟程序所為被告敗訴之判決，依民事訴訟
    法第389條第1項第3款規定，應依職權宣告假執行。
五、本件訴訟費用額確定為2,870元元（即裁判費2,870元元及）
    ，依民事訴訟法第85條第2項，命由被告負擔之。
中　　華　　民　　國　　110 　年　　10　　月　　22　　日
                          臺灣臺中地方法院臺中簡易庭
                                  法　官　張清洲
以上為正本，係照原本作成。
如不服本判決，應於送達後二十日內，向本院提出上訴狀並表明
上訴理由，如於本判決宣示後送達前提起上訴者，應於判決送達
後二十日內補提上訴理由書（須附繕本）。如委任律師提起上訴
者，應一併繳納上訴審裁判費。
中　　華　　民　　國　　110 　年　　10　　月　　22　　日
                                  書記官  何惠文